臺灣橋頭地方法院刑事判決　
111年度易字第124號
                                      111年度易字第125號
公  訴  人  臺灣橋頭地方檢察署檢察官
被      告  陳淑霞


                    （現於法務部矯正署高雄女子監獄執行    中）
選任辯護人  洪國欽律師（法扶）            
上列被告因妨害自由等案件，經檢察官提起公訴（110年度偵字
第10441號、第15003號）及移送併辦（110年度偵字第10937號）
，本院合併判決如下：
    主  文
丙○○犯侵入建築物附連圍繞之土地罪，處有期徒刑參月，如易科
罰金，以新臺幣壹仟元折算壹日。又犯竊盜罪，處有期徒刑肆月
，如易科罰金，以新臺幣壹仟元折算壹日；未扣案之犯罪所得腳
踏車參部均沒收，於全部或一部不能沒收或不宜執行沒收時，追
徵其價額。應執行有期徒刑陸月，如易科罰金，以新臺幣壹仟元
折算壹日。並應於刑之執行前，令入相當處所，施以監護貳年。
    事  實
一、丙○○於民國110年8月6日14時1分許，騎乘車牌號碼000-000
    號普通重型機車行經高雄市○○區○○路00巷000號前（地號為
    高雄市○○區○○段地號0000-00號，下稱系爭土地），明知系
    爭土地為國防部政治作戰局海軍陸戰隊軍眷服務組（下稱軍
    眷服務組）所管理，且入口處設有「本區域係屬國軍眷村土
    地（國有財產），未經允許不得使用或進入，如有發現非法
    占用、非法侵入或傾倒廢棄物等情事，除通報轄區警政機關
    外，並依法提出告訴，若強行進入者，所衍生危安或傷損，
    由當事人自行負責」之告示牌（下稱系爭公告），竟趁入口
    處無人看守之際，基於侵入建築物附連圍繞土地之犯意，未
    經軍眷服務組之同意，無故進入系爭土地，並在該處放火燒
    廢棄電線（可能涉犯放火罪嫌部分，未經起訴）。嗣高雄市
    政府環境保護局清潔隊員林義鴻發現系爭土地冒出白煙，報
    警處理，始悉上情。
二、丙○○於110年10月5日21時53分許，意圖為自己不法之所有，
    基於竊盜之犯意，在高雄市○○區○○○村00號前停車場內（下
    稱慈暉六村停車場），徒手竊取丁○○所有、放置於該處之腳
    踏車3部（共價值新臺幣（下同）1萬500元，下稱系爭腳踏
    車3部），得手後即騎乘加裝拖車之車牌號碼000-000普通重
    型機車離去。嗣丁○○發現系爭腳踏車3部遭竊，報警處理，
    始悉上情。
三、案經國防部政治作戰局訴由高雄市政府警察局左營分局報告
    臺灣橋頭地檢署檢察官偵查起訴及移送併辦。
    理  由
一、按被告以外之人於審判外之陳述，雖不符前4條之規定，而
    經當事人於審判程序同意作為證據，法院審酌該言詞陳述或
    書面陳述作成時之情況，認為適當者，亦得為證據，刑事訴
    訟法第159條之5第1項定有明文。查本案認定事實所引用被
    告以外之人於審判外之陳述，經檢察官、被告丙○○及其辯護
    人於審理中均同意有證據能力（審易一卷第108頁；審易二
    卷第67頁；易一卷第262頁），本院復審酌前揭陳述作成時
    之情況，亦無違法取證之瑕疵，認以之作為證據為適當，是
    本案有關被告以外之人於審判外之言詞或書面陳述等供述證
    據，依前揭法條意旨，自均得為證據。
二、訊據被告固坦承有於犯罪事實欄一、二所載時、地，進入系
    爭土地及拿取系爭腳踏車3部之事實，惟矢口否認有何侵入
    建築物附連圍繞土地及竊盜之犯行，辯稱：我進入系爭土地
    是想看看有沒有東西可以回收，且平時也有很多人去系爭土
    地散步、拔芒果、餵食小狗、撿拾東西，我沒有看到入口處
    貼有系爭公告，所以不知道不能隨意進入系爭土地，我以為
    系爭腳踏車3部是別人不要的，才會撿拾云云；其辯護人並
    辯以：就犯罪事實欄一的部分，系爭土地之出入口並無上鎖
    ，且平時除提供給鄰近幼兒園停放車輛外，亦有住戶居住在
    內，國防部所設之系爭公告，與出入口仍有相當之距離，是
    被告進入系爭土地時，未必有看到系爭公告之存在，是被告
    主觀上並無侵入建築物附連圍繞土地之犯意，又被告既係為
    了撿拾廢棄物才進入系爭土地，自亦不符合刑法第306條所
    稱「無故」之構成要件；另就犯罪事實欄二的部分，案發時
    天色昏暗，系爭腳踏車3部又放置於牆邊，被告認為係他人
    不要的廢棄物，才會拿取，其主觀上並無竊盜之犯意云云。
  ㈠經查，被告有於犯罪事實一、二所載時、地進入系爭土地及
    拿取系爭腳踏車3部等情，業據被告於警詢、偵查及審理中
    均供承在卷（併辦警卷第1頁至第6頁；警二卷第1頁至第4頁
    ；併辦偵卷第13頁至第15頁、第65頁至第68頁；審易一卷第
    105頁至第110頁；審易二卷第65頁至第69頁；易一卷第233
    頁至第272頁），經核與證人即軍眷服務組管理系爭土地之
    負責人陳子珣於警詢、偵查及審理中之證詞、證人即清潔隊
    員林義鴻、證人即被害人丁○○於警詢、偵查中之證詞大致相
    符（併辦警卷第7頁至第15頁；警二卷第5頁至第6頁；併辦
    偵卷第55頁至第57頁；偵一卷第185頁至第187頁；易一卷第
    242頁至第255頁），並有高雄市政府警察局左營分局（下稱
    左營分局）扣押筆錄、扣押物品目錄表、扣押物品清單、本
    院勘驗現場監視器畫面、員警密錄器畫面之筆錄及截圖、現
    場照片、系爭公告照片、左營分局111年3月10日高市警左分
    偵字第11170816400號韓及檢附之現場照片、系爭土地衛星
    空拍圖、左營分局111年6月24日高市警左分偵字第11172223
    800號函、111年7月4日高市警左分偵字第11172223200號函
    及檢附之員警職務報告、系爭土地入口處照片及標示各1份
    在卷可稽（併辦警卷第17頁至第21頁、第27頁至第33頁；警
    二卷第32頁至第39頁；偵一卷第191頁；審易一卷第33頁、
    第69頁至第81頁；易一卷第37頁至第47頁、第195頁至第197
    頁、第235頁至第242頁、第273頁至第289頁；易二卷第33頁
    至第37頁），是此部分之事實堪以認定。
  ㈡犯罪事實一部分：
  ⒈按刑法第306條第1項所稱附連圍繞之土地，係指與住宅或建
    築物相連接，環繞於四周附有圍幛之庭園空地，無圍幛設置
    之圍繞土地，則不包括在內，因他人無法了解其監督支配權
    之範圍，至設置圍幛所用之材料，則無限制，磚牆、木板、
    竹籬、鐵條、絲、或生長之植物，均無不可，只需在客觀上
    可使人知為該住宅或建築物附屬圍繞之土地即可。查系爭土
    地為廢棄眷村舊址，現移撥由軍眷服務組管理，系爭土地周
    遭平時均以鐵絲網加以圍圈，僅留有高雄市左營區海功路40
    巷之唯一出入口（下稱海功路出入口），另軍眷服務組於海
    功路出入口及高雄市左營區左營大路727巷旁之鐵欄杆上，
    均設有禁止進入系爭土地之公告，因系爭土地內仍有少數住
    戶不願意配合國防部改建、遷出，國防部為了便利該等少數
    住戶進出，遂未將海功路出入口之鐵門上鎖管制，僅於該處
    設立系爭告示等情，業據證人陳子珣於警詢中證稱在卷（警
    一卷第33頁至第41頁），並有高雄市政府警察局左營分局11
    1年7月4日高市警左分偵字第11172223200號函及檢附之員警
    職務報告、系爭土地空拍圖、現場照片各1份在卷可參（易
    一卷第37頁至第47頁），堪認系爭土地周遭均有以鐵絲網圍
    繞，將眷村建築物與外界加以區隔，自屬附連圍繞於建築物
    之土地甚明。
  ⒉復觀諸系爭公告之張貼處，與海功路出入口相距約6至8公尺
    等情，有現場照片1張在卷可參（易一卷第41頁）；證人陳
    子詢於審理中則證稱：系爭公告設立於該處已經至少3至5年
    了，只要有人要從海功路出入口進入系爭土地，一定都能看
    到旁邊的系爭公告等語（易一卷第250頁、第253頁），足徵
    被告自海功路出入口進入系爭土地時，其視野所及之處應包
    含系爭公告至明，則以系爭公告已明白揭示「系爭土地屬國
    軍眷村土地（國有財產），未經允許不得使用或進入」之旨
    ，被告當無不知之理。又依系爭土地周遭均以鐵絲網圍繞之
    外觀，一般人均可一望即知該處屬於國家或私人管領之土地
    ，縱使海功路出入口留有一未上鎖之小門，一般人亦不至認
    為可經由該小門擅加入內。況被告於審理中自承：在系爭土
    地尚未用圍籬圍住時，我就已經住在系爭土地對面了，我要
    進入系爭土地前，還遇到裡面一個不願搬走的住戶，我問他
    們為何還住在這裡，這裡不是都要搬除了，該住戶還回答我
    說他們有居住權，但我看其他搬走的那幾戶，房子都已經被
    敲掉了等語（易一卷第266頁至第268頁），可見被告曾目睹
    系爭土地移撥予國防部前、後，周遭以鐵絲網加以圍起之過
    程，並知曉系爭土地內仍有少數住戶不願配合國防部之政策
    搬離，顯然對於系爭土地現屬軍眷服務組管理乙情，知之甚
    稔。
  ⒊被告及辯護人雖辯稱被告進入系爭土地僅係為了撿拾回收物
    ，並非無故侵入云云，惟按刑法第306條規定所保護之法益
    ，為個人居住場所之私密性，即個人對其住居處所及範圍有
    決定何人可以進入或停留其內、不受其他無權者侵入或滯留
    其內干擾破壞之權利，所謂「無故侵入」，應指行為人無權
    或未得權利人之同意，又無正當理由，而違反權利人之意思
    ，以積極作為或消極不作為之方式進入他人之住宅、建築物
    或附連圍繞之土地，至其係公然或秘密、和平抑或強行為之
    ，均非所問；其理由正當與否，應以客觀標準觀察，凡法律
    、道義、習慣等所應許可，而無背於公序良俗者，始可認為
    正當理由。查系爭土地既以鐵絲網與外界加以隔離，並設有
    系爭公告禁止他人隨意進入，外觀上顯非垃圾回收場或供他
    人任意棄置廢棄物之處所，是被告辯稱其為撿拾回收物而進
    入系爭土地云云，是否可採，已屬有疑。又系爭土地除海軍
    官校每週不定時巡管2次外，軍眷服務組之負責人每月亦會
    固定至該處巡邏，其等巡邏時均未發現有民眾誤闖系爭土地
    散步、遛狗，且附近民眾亦均知悉系爭土地不得隨意進入，
    系爭土地除供少數居住在內之住戶使用外，僅有供附近幼兒
    園員工停放機車及娃娃車輛，因該幼兒園有事先取得國防部
    同意乙節，業據證人陳子珣於審理中證稱在卷（易一卷第24
    7頁、第253頁至第255頁），並有海軍陸戰隊指揮部111年7
    月25日海軍眷服字第1110029066號函1份在卷可證（易一卷
    第199頁），可認軍眷服務組為了管理系爭土地，均有安排
    人力定期巡邏，以防民眾誤闖該地，且事實上除有得國防部
    同意停放車輛之幼兒園員工及其內住戶外，亦無其他民眾擅
    闖入內，是系爭土地顯與開放他人任意進出、散步、運動之
    校園、公園有別，於外觀上要無使他人誤認有供不特定附近
    居民使用之可能，是被告及辯護人所辯，顯與事實不符，無
    足憑採。據此，被告明知系爭土地現由軍眷服務組管理，不
    得擅自進入，仍無正當理由侵入系爭土地，核與刑法第306
    條第1項之構成要件相符。 　
  ㈢犯罪事實二部分：
    依證人即被害人於警詢及偵查中證稱：我將系爭腳踏車3部
    放在慈暉六村停車場之機車、腳踏車專用之停車格內，且均
    有鎖起來，系爭腳踏車3部包含1臺大的黑色折疊腳踏車、1
    臺大的粉紅色腳踏車及1臺小朋友的粉紅色腳踏車，外觀上
    均無生鏽或看起來像人家不要東西的樣子，我停放的處所旁
    邊也沒有廢棄物，只有他人的機車、腳踏車停放於停車格中
    等語（警二卷第5頁至第6頁；併辦偵卷第56頁）。復觀諸慈
    暉六村停車場之外觀為一正常設有機車、腳踏車停車格之停
    車場，周遭並無垃圾、回收物等節，有現場照片1份在卷可
    佐（警二卷第37頁）；又被告拿取系爭腳踏車3部置放在其
    拖車後，遭巡邏員警發覺有異，而拍攝系爭腳踏車3部之外
    觀照片（易二卷第37頁），由該照片亦可知悉系爭腳踏車3
    部均屬外觀完整、良好、無任何缺損之物。衡以系爭腳踏車
    3部均放置於慈暉六村停車場之停車格內，顯見被害人係因
    有暫時停放車輛之需求，始會將系爭腳踏車3部暫放於該處
    ，顯與任意棄置於資源回收場、垃圾桶之廢棄物、無主物有
    別。從而，自系爭腳踏車3部之完整外觀及所停放之位置，
    被告應可知悉系爭腳踏車3部仍在他人支配管領狀態中，竟
    仍擅自拿取之，其主觀上顯具竊盜犯意甚明。
  ㈣綜上所述，本案事證明確，被告上開犯行洵堪認定，應依法
    論科。
三、論罪科刑
  ㈠核被告如犯罪事實欄一所為，係犯刑法第306條第1項之侵入
    建築物附連圍繞之土地罪；如犯罪事實欄二所為，係犯刑法
    第320條第1項之竊盜罪，被告於犯罪事實欄二所載密接時間
    內，陸續竊取系爭腳踏車3部之行為，侵害同一法益，各行
    為間獨立性薄弱，依一般社會健全觀念，難以強行分開，應
    視為數個舉動之接續施行，合為包括之一行為予以評價較為
    合理，屬接續犯而僅論一罪。又被告所犯上開2罪，犯意各
    別，行為互殊，應予分論併罰。至檢察官移送併辦部分（11
    0年度偵字第10937號），與提起公訴並經本院判決有罪之犯
    罪事實欄一部分，為同一犯罪事實，本院自應併予審理，附
    此敘明。
  ㈡次按行為時因精神障礙或其他心智缺陷，致其辨識行為違法
    或依其辨識而行為之能力，顯著減低者，得減輕其刑，刑法
    第19條第2項定有明文。該條規定所稱之刑事責任能力，係
    指行為人犯罪當時，理解法律規範，辨識行為違法之意識能
    力，與依其辨識而為行為之控制能力。行為人是否有足以影
    響意識能力與控制能力之精神障礙或其他心理缺陷等生理原
    因，因事涉醫療專業，固應委諸於醫學專家之鑑定，然該等
    生理原因之存在，是否致使行為人意識能力與控制能力欠缺
    或顯著減低之心理結果，係依犯罪行為時狀態定之，故應由
    法院依職權調查證據之結果，加以判斷（最高法院96年度台
    上字第5297號、第5544號、第6368號判決意旨參照）。
　⒈查被告於另案中因與鄰居洪國雄素有嫌隙，而於107年9月起
    至109年6月間持續對洪國雄反覆為公然侮辱、恐嚇危害安全
    、毀損、強制、竊盜、傷害等犯行，經臺灣橋頭地方檢察署
    （下稱橋頭地檢署）檢察官以108年度偵字第3558號、第681
    6號、第6851號、第10657號、第10658號、第10659號、第10
    660號、第11935號、109年度偵字第10414號起訴（易一卷第
    51頁至第89頁），並經本院以111年度簡字第1019號、第102
    0號審理中（下稱前案），嗣前案法院因認被告罹患憂鬱症
    、雙相情緒障礙症、急性精神病，遂調閱告相關病歷資料後
    ，將被告送請高雄市立凱旋醫院為精神鑑定，結果顯示：被
    告自100年8月開始至樂安醫院精神科門診看診，經診斷為持
    續型憂鬱症，自107年11月開始，被告因與洪國雄爆發衝突
    後，精神狀況惡化，更為暴躁易怒，於108年2月經醫生診斷
    為雙相情緒障礙症（雙相情緒障礙症是一種情緒障礙症，可
    能出現鬱症發作、輕躁症發作、躁症發作或混合發作之情況
    ），被告長期有情緒低落、失眠、自我價值低落等憂鬱相關
    症狀，有被害妄想傾向及自殺意圖，且因病識感較為不足、
    服藥遵醫囑性不佳，有持續壓力源，容易復發癒症及輕躁症
    ，無法穩定其情緒狀態，其妄想、幻覺等精神症狀持續至被
    告為精神鑑定門診為止（即109年12月8日、10日），是被告
    受「雙相情緒障礙症混合發作，有情緒不一致之精神病特徵
    」之症狀影響下，其辨識行為違法之能力有顯著降低之情形
    乙節，有高雄市立凱旋醫院110年2月1日高市凱醫成字第110
    70229900號函及檢附之精神鑑定書1份在卷可查（易一卷第9
    1頁至第137頁）。
　⒉本院審酌被告本案犯行之時間為110年8月及10月間，與其進
    行上述精神鑑定門診之時間（即109年12月8日、10日）相距
    未逾1年，時間非遠，且被告自100年起即有精神狀態問題，
    於107年11月間持續惡化，並於108年2月罹患雙相情緒障礙
    症，足見其精神症狀係一持續不斷、愈趨嚴重之歷程，且被
    告長期飽受該精神症狀之困擾，堪認其為本案犯行時之精神
    狀態，應與其前案之精神狀態相差無幾。併佐以被告於犯罪
    事實一遭員警查緝時，仍欲強行騎乘機車離開現場，遭員警
    阻止時，被告甚至拿出美工刀加以揮舞，此情可由被告於警
    詢中供稱：我拿美工刀出來是想自殺、自殘，因為員警不讓
    我走等語即明（併辦警卷第3頁至第6頁），並據員警扣得美
    工刀1把等節，有高雄市政府警察局左營分局扣押筆錄、扣
    押物品目錄表各1份附卷可考（併辦警卷第17頁至第21頁）
    ，足認被告因精神狀態不穩而有持美工刀攻擊員警之傾向，
    是被告確因罹患雙相情緒障礙症而影響其精神狀態，致無法
    作出適當之現實判斷。惟考量被告於警詢、偵查及審理中，
    尚能知悉提問者所指何事，並能針對問題自主應答，並提出
    ：我不知道系爭土地有禁止他人進入，也不知道系爭腳踏車
    3部為他人所有等與個案相應之辯解，是本院綜合前開各情
    及前案鑑定結果，認被告尚未致不能辨識其行為違法或完全
    欠缺依其辨識而行為之能力，然因罹患雙相情緒障礙症之影
    響，致其辨識行為違法或依其辨識而行為之能力顯著減低，
    爰依刑法第19條第2項規定，就其本案所犯之罪，均減輕其
    刑。
  ㈢爰審酌被告未得同意即逕自侵入系爭土地，有害軍眷服務組
    對於系爭土地之進出管領權利及安寧秩序，又不思以正當途
    徑獲取所需，竊取系爭腳踏車3部，侵害被害人之財產法益
    ，所為顯然無視法秩序，實屬不該；兼衡被告犯後仍否認犯
    行，且未與軍眷服務組及被害人達成和解，無以彌補犯罪所
    生之損害，態度非佳；暨被告自陳國中肄業之教育程度，入
    監前打零工維生，月收入不一定，家庭經濟狀況勉強等一切
    具體情狀（易一卷第270頁），分別量處如主文所示之刑，
    併諭知易科罰金之折算標準。再斟酌被告本案所犯各罪之犯
    罪類型、罪質、目的、手段與法益侵害結果雖均不相同，然
    各行為時間間隔非遠，爰定其應執行如主文所示之刑，併諭
    知易科罰金之折算標準，以示懲儆。
  ㈣再按有刑法第19條第2項及第20條之原因，其情狀足認有再犯
    或有危害公共安全之虞時，於刑之執行完畢或赦免後，令入
    相當處所，施以監護。但必要時，得於刑之執行前為之。前
    二項之期間為5年以下。但執行中認無繼續執行之必要者，
    法院得免其處分之執行，刑法第87條第2項、第3項定有明文
    。又保安處分之措施本含社會隔離、拘束身體自由之性質，
    其限制人民之權利，實與刑罰相同，則本諸憲法保障人權之
    意旨與刑法之保護作用，法院於適用該法條而決定應否執行
    特定之保安處分時，即應受比例原則之規範，俾以保安處分
    之宣告，能與行為人所為行為之嚴重性、行為人所表現之危
    險性及對於行為人未來行為之期待性相當。本院審酌被告自
    100年因精神疾病就診後，迄今均未改善，且其於前案中與
    洪國雄產生衝突後，於本案之犯罪對象更擴及洪國雄以外、
    與其毫無嫌隙糾紛之第三人（即本案之軍眷服務組及被害人
    ），加以被告於107年11月9日入監服刑時，曾因情緒激動、
    破壞房間所有物品、頻罵髒話、對人吐口水等行為，經監所
    人員送往醫院就醫，復於108年5月22日因手持鐵鎚不斷敲擊
    房屋外牆，經警消人員送往醫院就醫，更於前案精神鑑定時
    ，突然趴在桌上哭泣、不斷謾罵洪國雄，甚至大吼「只要惹
    到我，我就殺人」，致醫師無法再與其會談等情，有上述精
    神鑑定書在卷可考，堪認被告長期無法控制自己之情緒、行
    為，致經常作出違法或有害於他人之動作。佐以上述精神鑑
    定書建議：雙相情緒障礙症之症狀會隨著情緒狀態影響其嚴
    重程度，若能穩定控制被告之症狀，其妄想、幻覺等精神病
    症狀應能獲得改善或消失，建議施以監護處分2至3年，減少
    被告精神疾病復發，提升被告之病識感，且可以長效針劑減
    緩疾病復發之可能性等語（易一卷第135頁），是本院參酌
    被告本案犯行，並非初次因雙相情緒障礙症所犯，其前已有
    多次因該症狀從事違法行為或送醫救治之紀錄，故以被告原
    本之生活環境、家庭支持系統，顯然已無法有效提供被告穩
    定、有效之治療方式，被告在此情況下，非無再犯之虞，為
    預防其未來因病情影響而再犯類似之危險行為，宜接受持續
    規則之精神評估與治療，以達治療被告及社會防衛之效，故
    認有宣告於刑前令入相當處所，施以監護2年之必要，以使
    被告能及早治癒，除日後可回歸社會正常生活外，即使於入
    監執行期間，對其自身或其他受刑人之安全亦可得確保。另
    被告於監護處分完成後，如認已無執行本件所宣告有期徒刑
    之必要時，依刑法第98條第1項規定，日後仍得免其刑之全
    部或一部執行，特予指明。
四、另被告於犯罪事實欄二竊得之系爭腳踏車3部，為其本案之
    犯罪所得，雖經被告於審理中供稱已將之變賣予回收場並獲
    得75元云云，然卷內查無其他證據可證被告所述為真，且系
    爭腳踏車3部亦未實際合法發還予被害人，為免被告坐享犯
    罪所得，爰依刑法第38條之1第1項前段、第3項規定，均宣
    告沒收，並於全部或一部不能沒收或不宜執行沒收時，追徵
    其價額。至扣得之美工刀1把，與本案無關等情，業據被告
    於審理中供承在卷（易一卷第268頁），爰不予宣告沒收。
據上論斷，依刑事訴訟法第299條第1項前段，判決如主文。
本案經檢察官甲○○偵查起訴及移送併辦，檢察官乙○○到庭執行職
務。
中　　華　　民　　國　　111 　年　　9 　　月　　16　　日
                  刑事第二庭    法　官  楊凱婷
以上正本證明與原本無異。
如不服本判決應於收受判決後 20 日內向本院提出上訴書狀，並
應敘述具體理由。其未敘述上訴理由者，應於上訴期間屆滿後20
 日內向本院補提理由書 (均須按他造當事人之人數附繕本)「切
勿逕送上級法院」。
中　　華　　民　　國　　111 　年　　9 　　月　　16　　日
                                書記官  許雅如

附錄本案論罪科刑法條：
刑法第306條
無故侵入他人住宅、建築物或附連圍繞之土地或船艦者，處1年
以下有期徒刑、拘役或9千元以下罰金。
無故隱匿其內，或受退去之要求而仍留滯者，亦同。
刑法第320條
意圖為自己或第三人不法之所有，而竊取他人之動產者，為竊盜
罪，處5年以下有期徒刑、拘役或50萬元以下罰金。
意圖為自己或第三人不法之利益，而竊佔他人之不動產者，依前
項之規定處斷。
前二項之未遂犯罰之。

卷宗標目對照表：
［111年度易字第124號］ 一、臺灣橋頭地方檢察署110年度偵字第10441號卷，稱偵一卷 二、高雄市政府警察局左營分局高市警左分偵字第11072526000號卷，稱併辦警卷 三、臺灣橋頭地方檢察署110年度偵字第10937號卷，稱併辦偵卷 四、臺灣橋頭地方法院111年度審易字第161號卷，稱審易一卷 五、臺灣橋頭地方法院111年度易字第124號卷，稱院一卷 ［111年度易字第125號］ 一、高雄市政府警察局左營分局高市警左分偵字第11073280000號卷，稱警卷 二、臺灣橋頭地方檢察署110年度偵字第15003號卷，稱偵二卷 三、臺灣橋頭地方法院111年度審易字第225號卷，稱審易二卷 四、臺灣橋頭地方法院111年度易字第125號卷，稱院二卷